【裁判字號】    98,審易,1020
【裁判日期】    980624
【裁判案由】    毒品危害防制條例
【裁判全文】
臺灣士林地方法院刑事判決            98年度審易字第1020號
公  訴  人  臺灣士林地方法院檢察署檢察官
被      告  甲○○
上列被告因違反毒品危害防制條例案件，經檢察官提起公訴（九
十八年度毒偵字第七０五號），被告為有罪之陳述，本院裁定改
行簡式審判程序，並判決如下：
    主  文
甲○○施用第二級毒品，累犯，處有期徒刑柒月，扣案之甲基安
非他命壹包（驗餘淨重零點壹陸公克）沒收銷燬，吸食器壹組沒
收。
    事  實
一、甲○○於民國九十三年間因施用第一、二級毒品案件，經本
    院裁定令入戒治處所施以強制戒治，於九十三年九月二十四
    日強制戒治執行完畢，並由臺灣士林地方法院檢察署檢察官
    於九十三年十月二十八日以九十三年度戒毒偵字第七０號為
    不起訴處分確定。又於九十五年間因施用第一、二級毒品案
    件，經臺灣板橋地方法院以九十五年度訴字第二三三三號分
    別判處有期徒刑十月、四月，經減為有期徒刑五月、二月，
    應執行有期徒刑六月確定。復因再犯施用第一、二級毒品案
    件，經本院以九十六年度訴字第二二七號分別判處有期徒刑
    一年、六月，經減為有期徒刑六月、三月，應執行有期徒刑
    七月確定，上揭二案接續執行，於九十七年二月二十七日縮
    刑期滿執行完畢。詎猶不知悔改，於上開強制戒治執行完畢
    後五年內，復基於施用第二級毒品甲基安非他命之犯意，於
    九十八年四月一日為警採尿前四日內之某時許，在不詳地點
    ，以將甲基安非他命置於吸食器內燒烤後，吸食所產生煙霧
    之方式，施用甲基安非他命一次，嗣於九十八年三月三十一
    日晚間十時五十分許，在臺北市士林區○○○路○段二二０
    巷十號五０三室為警搜索查獲，當場扣得其所有之甲基安非
    他命一包（驗餘淨重零點一六公克）及吸食器一組，始悉上
    情。
二、案經臺北縣政府警察局三重分局報請臺灣士林地方法院檢察
    署檢察官偵查起訴。
    理  由
一、前揭犯罪事實，業據被告甲○○於本院審理時供認不諱，又
    被告經警採集其尿液送檢驗結果，呈安非他命、甲基安非他
    命陽性反應，有臺灣檢驗科技股份有限公司九十八年四月二
    十三日濫用藥物檢驗報告一份在卷可稽，復有查獲之甲基安
    非他命一包及吸食器一組扣案可資佐證，足徵被告自白與事
    實相符。本件事證明確，被告犯行堪以認定。
二、按犯毒品危害防制條例第十條之施用毒品罪者，檢察官應聲
    請法院裁定令被告入勒戒處所觀察、勒戒。觀察、勒戒後，
    檢察官依據勒戒處所之陳報，認受觀察、勒戒人無繼續施用
    毒品傾向者，應即釋放，並為不起訴處分；認受觀察、勒戒
    人有繼續施用毒品傾向者，檢察官應聲請法院裁定令入戒治
    處所施以強制戒治。經觀察、勒戒或強制戒治執行完畢釋放
    後，五年內再犯毒品危害防制條例第十條之罪者，檢察官應
    依法追訴，毒品危害防制條例第二十條第一項、第二項、第
    二十三條第二項分別定有明文。查被告前因施用毒品案件，
    經裁定送觀察、勒戒及強制戒治後，認無繼續施用毒品之傾
    向，於九十三年九月二十四日釋放出所，並經臺灣士林地方
    法院檢察署檢察官以九十三年度戒毒偵字第七０號為不起訴
    處分確定，有刑案資料查註紀錄表、全國施用毒品案件紀錄
    表及法務部全國檢察官線上查詢刑案人犯在監所最新資料報
    表各一份在卷可稽，被告於觀察、勒戒及強制戒治執行完畢
    釋放後，五年內再犯毒品危害防制條例第十條之罪，經檢察
    官提起公訴，本院應予審理。按甲基安非他命係毒品危害防
    制條例第二條第二項第二款所稱之第二級毒品。核被告施用
    甲基安非他命之行為，係犯毒品危害防制條例第十條第二項
    之施用第二級毒品罪。被告持有甲基安非他命進而施用，其
    持有甲基安非他命之低度行為應為施用甲基安非他命之高度
    行為所吸收，不另論罪。又被告有事實欄所述犯罪科刑執行
    情形，有臺灣高等法院被告前案紀錄表附卷可參，其於有期
    徒刑執行完畢後，五年內故意再犯有期徒刑以上之本罪，應
    依刑法第四十七條第一項之規定論以累犯，並加重其刑。爰
    審酌被告僅施用毒品一次及犯罪戕害自己身心健康，與犯罪
    後供認犯行之態度等一切情狀，量處如主文所示之刑。
三、扣案之甲基安非他命一包（驗餘淨重零點一六公克），係查
    獲之第二級毒品，不問屬於被告與否，應依毒品危害防制條
    例第十八條第一項前段之規定宣告沒收銷燬。至扣案之吸食
    器一組，係被告所有供施用甲基安非他命所用之物，業據其
    於本院審理時供明在卷，應依刑法第三十八條第一項第二款
    之規定宣告沒收。
據上論斷，應依刑事訴訟法第二百九十九條第一項前段、第二百
七十三條之一第一項，毒品危害防制條例第十條第二項、第十八
條第一項前段，刑法第十一條、第三十八條第一項第二款、第四
十七條第一項，判決如主文。
本案經檢察官翁偉倫到庭執行職務。
中    華    民    國    98    年    6    月     24    日
                  刑事第一庭法  官  周明鴻
以上正本證明與原本無異。
如不服本判決應於收受判決後10日內向本院提出上訴書狀，並應
敘述具體理由；其未敘述上訴理由者，應於上訴期間屆滿後20日
內向本院補提理由書（均須按他造當事人之人數附繕本）「切勿
逕送上級法院」。
                            書記官  丁梅芬
中    華    民    國    98    年    6    月     24    日
附錄論罪科刑法條：
毒品危害防制條例第十條第二項
施用第二級毒品者，處 3 年以下有期徒刑。


司法院資訊處製作；財團法人民間司法改革基金會備份。
